臺灣基隆地方法院刑事判決　　　　　　　100年度訴字第797號
公　訴　人　臺灣基隆地方法院檢察署檢察官
被　　　告　李榮隆
上列被告因違反毒品危害防制條例案件，經檢察官提起公訴（
100 年度毒偵字第2093號），本院合議庭裁定由受命法官獨任進
行簡式審判程序，判決如下：
    主  文
李榮隆施用第一級毒品，累犯，處有期徒刑柒月。
    事  實
一、李榮隆前曾2 度因施用毒品案件，經觀察、勒戒後，均認無
    繼續施用毒品之傾向，分別於民國88年8 月31日、89年10月
    21日釋放出所，並由臺灣基隆地方法院檢察署檢察官先後於
    88年8 月21日、89年10月16日，以88年度偵字第2418號及89
    年度毒偵字第1941號為不起訴處分確定在案。又因施用第二
    級毒品案件，經本院裁定令入戒治處所施以強制戒治，於90
    年11月16日停止戒治出所，所餘戒治期間付保護管束，嗣於
    保護管束期間內又犯施用第二級毒品案件，經本院以90年度
    毒聲字第1652號裁定撤銷停止戒治，於91年3 月15日入所，
    於91年10月18日戒治期滿執行完畢。復因施用第一級毒品案
    件，經臺灣高等法院以93年度上訴字第1548號判決判處有期
    徒刑1 年3 月確定在案；另因詐欺案件，經本院以93年度基
    簡字第504 號判決判處有期徒刑3 月確定，前揭2 罪，嗣經
    臺灣高等法院以93年度聲字第1198號裁定合併定應執行刑有
    期徒刑1 年4 月確定，於93年10月18日入監執行，於94年12
    月9 日縮短刑期假釋出監，於95年1 月26日假釋期滿，未執
    行之刑，以已執行論（不構成累犯）。復因施用第一級毒品
    案件，經臺灣高等法院以96年度上訴字第3075號判決判處有
    期徒刑10月，嗣經減刑為有期徒刑5 月確定；再因施用第一
    級毒品案件，經本院以96年度訴字第1040號判決各判處有期
    徒刑7 月、7 月，定應執行刑有期徒刑10月確定；又因施用
    第一級毒品案件，經本院以97年度訴字第324 號判決判處有
    期徒刑7 月確定；另因2 次詐欺案件，分別經本院各判處有
    期徒刑4 月、3 月確定在案。前開4 罪，嗣經本院以97年度
    聲字第951 號裁定合併定應執行刑有期徒刑1 年8 月確定，
    上揭數罪接續執行，刑期自97年1 月11日入監執行，嗣於98
    年8 月24日縮短刑期假釋出監，於99年1 月24日假釋期滿，
    未執行之刑，以已執行論（構成累犯）。
二、詎李榮隆猶無法戒除毒癮，基於施用第一級毒品海洛因之犯
    意，於100 年8 月2 日上午8 時許，在基隆市仁愛區○○○
    路113 巷23號當時住處內，以針筒注射之方式，施用第一級
    毒品海洛因1 次。嗣於同日18時40分許，因其為列管毒品人
    口，經警通知到場採尿，送驗結果呈嗎啡陽性反應，始悉上
    情。
三、案經基隆市警察局第一分局報告臺灣基隆地方法院檢察署檢
    察官偵查起訴。
    理  由
壹、程序事項
    被告所犯者非為死刑、無期徒刑、最輕本刑為3 年以上有期
    徒刑之罪或高等法院管轄第一審案件，其於準備程序進行中
    ，先就被訴事實為有罪之陳述，經告知其簡式審判程序之旨
    ，並聽取公訴人、被告之意見後，本院合議庭依刑事訴訟法
    第273 條之1 第1 項之規定，裁定由受命法官獨任以簡式審
    判程序進行本案之審理，且依同法第273 條之2 規定，簡式
    審判程序之證據調查，不受第159 條第1 項、第161 條之2
    、第161 條之3、 第163 條之1 及第164 條至第170 條規定
    之限制，合先敘明。
貳、實體事項
一、事實認定部分
    上開事實，業據被告於偵查中及本院審理時坦承不諱，且被
    告為警採集之尿液檢體經送台灣檢驗科技股份有限公司檢驗
    ，確呈海洛因代謝物嗎啡之陽性檢驗結果，此有該公司100
    年8 月12日出具之濫用藥物檢驗報告及列管毒品人口尿液檢
    體採集送驗紀錄表（尿液檢體編號：Ｚ000000000000 ）在卷
    可稽，足認被告之任意性自白與事實相符，可以採信。本件
    事證明確，被告犯行應堪認定。
二、論罪科刑部分
（一）按觀察、勒戒或強制戒治執行完畢釋放後，5 年內再犯施
      用第一、二級毒品之罪者，檢察官應依法追訴，毒品危害
      防制條例第23條第2 項定有明文；次按毒品危害防制條例
      就施用毒品者，僅於「初犯」及「5 年後再犯」二種情形
      ，有其追訴條件之限制，即須於初犯經觀察、勒戒或強制
      戒治釋放後，5 年內均無施用毒品之行為，始能認其前所
      實施之觀察、勒戒或強制戒治已足遮斷毒癮，而得於5年
      後再犯時，再予適用初犯之規定，重行觀察、勒戒等程序
      ；倘5 年內已經再犯，被依法追訴處罰，縱其第3 次（或
      第3 次以上）施用毒品之時間在初犯釋放5 年以後，即與
      「5 年後再犯」之情形有別，且因已於「5 年內再犯」，
      顯見其再犯率甚高，原實施觀察、勒戒或強制戒治，已無
      法收其實效，而無5 年戒斷期之存在，自無再經觀察、勒
      戒及強制戒治之必要，應由檢察官逕行起訴（最高法院95
      年度台非字第59號、95年度台非字第65號判決意旨參照）
      。查本件被告有事實欄所載施用毒品前科，有臺灣高等法
      院被告前案紀錄表在卷可稽，是被告於觀察、勒戒期滿後
      ，確於「5 年內」再犯施用毒品犯行，並經法院判處罪刑
      確定，亦甚明確；據此，依前開條例規定及最高法院判決
      意旨，因被告在觀察、勒戒執行完畢釋放後之5 年內，業
      有施用毒品之行為，則被告本件再次施用毒品之行為，即
      與5 年後再犯之情形有別，自無再經觀察、勒戒或強制戒
      治之必要，應由檢察官逕行起訴，附此敘明。
（二）核被告所為，係犯毒品危害防制條例第10條第1 項之施用
      第一級毒品罪。被告持有第一級毒品以供施用，持有之低
      度行為應為施用之高度行為所吸收，不另論罪。
（三）被告曾受前述徒刑之執行完畢，此有臺灣高等法院被告前
      案紀錄表在卷供參。其受徒刑之執行完畢後，再為本件施
      用毒品之犯行，係於5 年以內故意再犯有期徒刑以上之罪
      ，為累犯，應依刑法第47條第1 項之規定加重其刑。
（四）爰審酌被告經觀察、勒戒及刑罰矯治後，竟未戒除毒癮之
      惡習，而再三施用毒品，顯然缺乏戒斷決心；然其所為僅
      屬戕害自身之行為，未侵犯其他法益，且於偵查中及本院
      審理時均坦認犯行，犯後態度尚屬良好等一切情狀，量處
      如主文所示之刑，並諭知易科罰金之折算標準。
據上論斷，應依刑事訴訟法第273 條之1 第1 項、第299 條第1
項前段，毒品危害防制條例第10條第1 項，刑法第11條前段、第
47條第1 項，判決如主文。
本案經檢察官周慶華到庭執行職務。
中    華    民    國  100   年      11    月    17    日
                  刑事第三庭法    官  藍君宜
以上正本證明與原本無異。
如不服本判決應於收受送達後10日內向本院提出上訴書狀，並應
敘述具體理由；其未敘述上訴理由者，應於上訴期間屆滿後20日
內向本院補提理由書(均須按他造當事人之人數附繕本)「切勿逕
送上級法院」。
中    華    民    國   100    年    11    月    17    日
                            書 記 官  蘇鈺婷
附錄論罪法條：
毒品危害防制條例第10條第1 項
施用第一級毒品者，處 6 月以上 5 年以下有期徒刑。